臺灣桃園地方法院刑事裁定
111年度聲字第2239號
聲  請  人
即  被  告  陳瑞翔




上列聲請人即被告因妨害自由等案件（111年度訴字第890號），
不服本院受命法官於民國111年7月20日所為羈押並禁止接見、通
信及受授物件之處分，聲請撤銷或變更原處分，本院合議庭裁定
如下：
    主  文
聲請駁回。
    理  由
一、聲請意旨詳如附件「刑事聲明抗告理由補充狀」（下稱聲請
    狀）所載。另聲請人雖先提出「刑事聲明抗告狀」，惟該書
    狀除記載對本院111年度訴字第890號裁定不服而欲提起抗告
    （應係對本院受命法官所為羈押之處分不服而聲請撤銷或變
    更，依刑事訴訟法第418條第2項規定，其誤為抗告視為已有
    撤銷或變更之聲請）之意旨以外，並未敘明理由，故本院未
    將之引用為附件，先予說明。
二、對於審判長、受命法官、受託法官或檢察官所為關於羈押之
    處分有不服者，受處分人得聲請所屬法院撤銷或變更之，刑
    事訴訟法第416條第1項第1款定有明文。另抗告法院認為抗
    告無理由者，應以裁定駁回之，刑事訴訟法第412條亦定有
    明文，且依同法第416條第4項規定，於對羈押處分聲請撤銷
    或變更之程序（即準抗告）準用之。而關於羈押與否及是否
    禁止接見通信之審查，其目的僅在判斷有無實施羈押強制處
    分，並限制接見通信之必要，並非認定被告有無犯罪之實體
    審判程序，是關於羈押之要件，無須經嚴格證明，以經釋明
    得以自由證明為已足，至被告是否成立犯罪，乃本案實體上
    應予判斷之問題。是以，被告有無羈押之必要，法院僅須審
    查被告犯罪嫌疑是否重大、有無羈押原因、以及有無賴羈押
    以保全偵審或執行之必要，由法院就具體個案情節予以斟酌
    決定，如就客觀情事觀察，法院為羈押之裁定或處分，在目
    的與手段間之衡量並無明顯違反比例原則情形，即無違法或
    不當可言。
三、經查：
　㈠聲請人前因妨害自由等案件，經檢察官追加起訴，本院受命
    法官訊問後，認其涉犯剝奪他人行動自由等罪之犯罪嫌疑重
    大，而聲請人於偵查中曾有經合法傳喚未到案而遭拘提之紀
    錄，有事實足認有逃亡之虞，另依被害人劉政嘉、潘信宇等
    人所述，聲請人於犯案後多次騷擾，要求其等為對聲請人有
    利之證述或撤回告訴，有事實足認有勾串、滅證之虞，又依
    追加起訴書之記載，聲請人多次涉犯刑法第302條第1項、第
    304條第1項、第305條、第346條等罪名，有事實足認有反覆
    實行同一犯罪之虞，衡量聲請人之人身自由保障及公共利益
    後，認無其他侵害較小之他法可供替代，依刑事訴訟法第10
    1條第1項第1款、第2款、第101條之1第1項第3款、第4款、
    第8款規定，於民國111年7月20日處分羈押，並禁止接見、
    通信及受授物件在案。
　㈡聲請意旨雖主張其先前經傳喚未到庭，係因未居住在戶籍地
    致未收受傳票，嗣後聲請人即自行到案接受訊問，並無逃亡
    之虞，若聲請人逃亡而遭認定畏罪潛逃，對聲請人並無助益
    等語（即聲請理由二部分）。然聲請人自本案偵查之初，即
    有多次經警方通知而未到案製作筆錄之情事，且聲請人經檢
    察官傳喚後無正當理由未到庭，檢察官按其住、居所均囑警
    拘提亦未獲，因而臺灣桃園地方檢察署以甲○維建緝字第219
    6號發布通緝，此有桃園市政府警察局大園分局刑事案件報
    告書、通知書、送達證書、桃園市政府警察局中壢分局普仁
    派出所公務電話紀錄表、臺灣桃園地方檢察署點名單、拘票
    及拘提報告書、通緝書等在卷可稽（見本院卷第57頁至第65
    頁、第71頁至第76頁）。再者，依卷內臺灣高等法院通緝紀
    錄表之記載（見本院卷第147頁），聲請人迄今有多達6次因
    案遭通緝之紀錄，此等事實均已足認聲請人確有逃亡之虞，
    此部分聲請意旨顯難憑採。
　㈢聲請意旨又稱本案相關證人均訊問完畢，已無勾串可能等語
    （即聲請理由三部分）。惟依證人潘信宇、劉政嘉所述，聲
    請人曾要求潘信宇「不要講到有簽本票的事情」、「跟警察
    說報錯案」，且刪除潘信宇手機內之對話內容（見本院卷第
    69頁），及多次傳送訊息要求劉政嘉撤回告訴、向偵查機關
    說明本案純屬誤會（見本院卷第110頁至第111頁）。此外，
    證人鍾雁婷、潘貴譯亦皆表示聲請人於案發後持續接觸、騷
    擾本案相關證人（見本院卷第117頁、第120頁），則縱上述
    各證人於偵查中皆已訊問完畢，因尚可能於本院審理中進行
    交互詰問，聲請人仍存有影響證人陳述之動機，而有勾串、
    滅證之虞，故此部分聲請意旨亦無理由。
　㈣聲請意旨再稱本案承辦法官僅訊問「承不承認」致聲請人無
    法充分陳述，承辦法官顯對聲請人存有預斷而屬未審先判，
    且以追加起訴書所列事證認聲請人有逃亡之虞、反覆實行同
    一犯罪之虞而予以羈押，與無罪推定原則相悖等語（即聲請
    理由五部分）。然本案係聲請人於檢察官追加起訴時在押，
    移審於本院時，由受命法官進行訊問。此程序之目的在於判
    斷聲請人是否具備羈押之要件，而非認定有罪與否，本無就
    各起訴事實細節逐一且詳細訊問之必要，且如前所述，無須
    經嚴格證明。何況羈押之目的係為確保將來偵查、審判及執
    行程序順利進行，或避免行為人反覆實行犯罪，與判斷是否
    成立犯罪不同，亦不生違反無罪推定原則之問題。而聲請人
    於本案被訴對陳其揮、李宗倫、潘信宇、劉政嘉等人各為剝
    奪他人行動自由、強制、恐嚇危害安全、恐嚇取財等犯行，
    其前亦曾被訴對張博皓實行恐嚇危害安全犯行，此有本案追
    加起訴書、臺灣桃園地方檢察署109年度偵字第21093號、第
    31546號、第36705號、110年度偵字第2329號、第11942號起
    訴書及臺灣高等法院被告前案紀錄表等附卷為憑（見本院卷
    第17頁至第33頁、第37頁至第50頁、第123頁至第132頁），
    則聲請人因涉多次實行相類犯罪之犯罪嫌疑，經檢察官提起
    公訴或追加起訴，自已足認有反覆實行同一犯罪之虞，此部
    分聲請意旨皆非有據。
　㈤聲請意旨另主張本案非不得以具保、限制住居或其他方式保
    全聲請人到案接受審判，予以羈押已違反比例原則，有必要
    停止羈押，由聲請人返家尋得相關證據以證明清白，聲請人
    願以重保、每日至派出所報到等方式，保證配合審訊及刑之
    執行，而聲請人有一名未成年子女目前由阿姨扶養，怕羈押
    禁見已久致子女不認得聲請人，且需處理就學事宜，請准予
    撤銷羈押或為具保停止羈押裁定等語（即聲請理由四、六、
    七部分）。惟聲請人所稱其有一名未成年子女乙節，並不影
    響原處分之判斷結果，尚有證據欲提出一情，亦屬聲請人之
    片面說詞。而本院考量本案聲請人被訴之犯罪行為數甚多，
    且牽涉之財務糾紛金額非低，情節難認輕微，經審酌比例原
    則後，仍認非將聲請人羈押，實難以確保將來審判、執行程
    序之順利進行，亦無從防免聲請人反覆實行同一犯罪，而有
    羈押並禁止接見、通信及受授物件之必要。
　㈥綜上所述，原處分認聲請人犯罪嫌疑重大，且有事實足認其
    有逃亡、勾串、滅證、反覆實行同一犯罪之虞，並有羈押之
    必要，依刑事訴訟法第101條第1項第1款、第2款、第101條
    之1第1項第3款、第4款、第8款規定予以羈押並禁止接見、
    通信及受授物件，核無違誤。聲請人對此聲請撤銷或變更原
    處分，為無理由，應予駁回。
四、依刑事訴訟法第416條第4項、第412條，裁定如主文。
中　　華　　民　　國　　111 　年　　8 　　月　　4 　　日
                  刑事第一庭　審判長法　官　鄭吉雄
                                    法  官  陳炫谷
                                    法  官  陳布衣

以上正本證明與原本無異。
不得抗告。
　　　　　　　　　　　　　　　書記官　蔡昌霖
中　　華　　民　　國　　111 　年　　8 　　月　　4 　　日
附件：刑事聲明抗告理由補充狀